---
title: "Narrativ Datentag"
author: "Max Thomasberger"
date: "9 10 2017"
output:
  html_document: default
  pdf_document: default
  word_document: default
---

```{r setup, include=FALSE}
knitr::opts_chunk$set(echo = FALSE)


#Environment löschen
rm(list = ls())

#---------------------------------
#Libraries laden
needs(ggplot2)
needs(countrycode)
needs(dplyr)
needs(xlsx)
needs(pwt8)
needs(plotly)
needs(knitr)
needs(kableExtra)
needs(reshape2)
needs(DT)
needs(tidyverse)
needs(rgdal)
needs(leaflet)
needs(googlesheets)
needs(RColorBrewer)
needs(openxlsx)
needs(googlesheets)
needs(data.table)
needs(xlsx)
#---------------------------------

#
# create subdirs
#
dir.create("./outputs")
dir.create("./datawrapper")


#getwd()
source("03_Versiegelung_Crossection.R")

j2012.2016 <- readRDS("./outputs/2012-2016.rds")
#debugonce(tablecruncher)

huebsch <- function(x){
  as.numeric(x)
  x <- round(x, digits = 0)
  prettyNum(x,decimal.mark = ",",big.mark = ".",scientific=FALSE)
}

at <- tablecruncher(j2012.2016,Jahr=2016,aggregator="Jahr",flaeche="km2")

#karte <- readOGR(dsn = "./data/statistik_austria/dauersiedlungsraum", layer = "STATISTIK_AUSTRIA_DSR_20111031")
```

#Einleitung

Die Gesamtfläche Österreichs beträgt laut der Regionaldatenbank des BEV insgesamt `r huebsch(at$Fläche)` km2.

Davon sind rund `r huebsch(at$Dauersiedelungsraum)` km2 potentiell besiedelbar. Diese Fläche wird auch Dauersiedlungsraum gennannt, und beträgt nur rund `r round(at$Dauersiedelungsraum/at$Fläche *100, digits=1)`% der gesamten österreichischen Fläche.

Bereits `r round(at$Versiegelte_Fläche_gesamt/at$Dauersiedelungsraum *100,digits=1)`% der besiedelbaren Fläche Österreichs ist versiegelt.

###HIER KARTE VON ÖSTERREICH: DAUERSIEDLUNGSRAUM


```{r}
at <- tablecruncher(j2012.2016,Jahr=2016,aggregator="Jahr",flaeche="km2")


at$Wald <- at$Wald/at$Fläche * 100
at$Bergland <- at$Bergland/at$Fläche * 100
at$Gewässer <- at$Gewässer/at$Fläche * 100
at$Gebäude_Verkehr <- at$Gebäude_Verkehr/at$Fläche * 100
at$Landwirtschaftlich <- at$Landwirtschaftlich/at$Fläche * 100

vis <- at[,c("Jahr","Wald","Bergland","Gewässer","Gebäude_Verkehr","Landwirtschaftlich")]

#vis$test <- with(vis, Wald + Bergland + Gewässer + Gebäude_Verkehr +Landwirtschaftlich)





dat <- readRDS("./outputs/1979-1990.rds")

dat2<- readRDS("./outputs/1992-1994.rds")

# nur spalten die auch 1979-1990 vorhanden waren
dat2 <- dat2[,c(colnames(dat2) %in% colnames(dat))]
j1979.1994 <- rbind(dat,dat2)

j1979.1994$Wald <- j1979.1994$FL_WALD
j1979.1994$Bergland <- with(j1979.1994,FL_ALPEN + FL_Unproduktiv..Öde.) 
j1979.1994$Gewässer <- with(j1979.1994, FL_GEWÄSSER) 
j1979.1994$Gebäude_Verkehr <- with(j1979.1994, FL_andere.SONSTIGE + FL_BAUFLÄCHEN + FL_Wege + FL_Straßen + FL_Gassen + FL_Plätze + FL_Ortsraum + FL_Bahngrund + FL_Bundesstraßen.A + FL_Bundesstraßen.S.und.B + FL_Landesstraßen + FL_Bezirksstraßen + FL_GÄRTEN) 
j1979.1994$Landwirtschaftlich <- with(j1979.1994, FL_LANDW..GENUTZT + FL_WEINGÄRTEN) 


j1979.1994 <- j1979.1994 %>% group_by(Jahr) %>% summarize(Wald=sum(as.numeric(Wald)),Bergland=sum(as.numeric(Bergland)),Gewässer=sum(as.numeric(Gewässer)),Gebäude_Verkehr=sum(as.numeric(Gebäude_Verkehr)), Landwirtschaftlich=sum(as.numeric(Landwirtschaftlich)), FL_KATASTRALGEMEINDE=sum(as.numeric(FL_KATASTRALGEMEINDE)))

j1979.1994$Wald <- j1979.1994$Wald/j1979.1994$FL_KATASTRALGEMEINDE * 100
j1979.1994$Bergland <- j1979.1994$Bergland /j1979.1994$FL_KATASTRALGEMEINDE * 100
j1979.1994$Gewässer <- j1979.1994$Gewässer /j1979.1994$FL_KATASTRALGEMEINDE * 100
j1979.1994$Gebäude_Verkehr <- j1979.1994$Gebäude_Verkehr /j1979.1994$FL_KATASTRALGEMEINDE * 100
j1979.1994$Landwirtschaftlich <- j1979.1994$Landwirtschaftlich /j1979.1994$FL_KATASTRALGEMEINDE * 100


vis2 <- j1979.1994[j1979.1994$Jahr=="1985",c("Jahr","Wald","Bergland","Gewässer","Gebäude_Verkehr","Landwirtschaftlich")]


colnames(vis) <- c("Jahr","Wald","Alpen und Ödland","Gewässer","Gebäude_Verkehr","Landwirtschaftlich")
colnames(vis2) <- c("Jahr","Wald","Alpen und Ödland","Gewässer","Gebäude_Verkehr","Landwirtschaftlich")



vis <- rbind(vis,vis2)

vis <- melt(vis)

test <- ggplot(data=vis,aes(x=Jahr,y=value,fill=variable)) + 
                          geom_bar(stat="identity")  + ggtitle("Flächenanteile Österreich")
                          #geom_area(position = 'stack') 
  


plot(test)

write.xlsx(vis,"./outputs/tv_anteile.xlsx")

```


#Versiegelung Pro Bundesland
```{r, message=FALSE, warning=FALSE}


at <- tablecruncher(j2012.2016,Jahr=2015,aggregator="PG",flaeche="km2")

# write.xlsx(at, "./outputs/gemeinden.xlsx")

#View(at[at$PG=="Rosenburg-Mold",])
vis1 <- at

vis1$Nicht_Besidelbar <- vis1$Fläche - vis1$Dauersiedelungsraum
vis1$Nicht_Versiegelt <- vis1$Dauersiedelungsraum - vis1$Versiegelte_Fläche_gesamt

vis1$Nicht_Besidelbar <- vis1$Nicht_Besidelbar/vis1$Fläche *100
vis1$Nicht_Versiegelt <- vis1$Nicht_Versiegelt/vis1$Fläche * 100
vis1$Versiegelt <- vis1$Versiegelte_Fläche_gesamt/vis1$Fläche *100

vis1$Test <- with(vis1, Nicht_Besidelbar+Nicht_Versiegelt+Versiegelt)


bla <-vis1[,c("BL","Nicht_Besidelbar","Nicht_Versiegelt","Versiegelt")]
colnames(bla) <- c("Bundesland","Nicht Besidelbar","Nicht Versiegelt","Versiegelt")

bla <- melt(bla)

test <- ggplot(data=bla,aes(x=Bundesland,y=value,fill=variable)) + 
                          geom_bar(stat="identity") + 
                          #geom_area(position = 'stack') +
                          coord_flip() + ggtitle("Versiegelte Fläche 2016 im Bundesländervergleich")


plot(test)
```

#Versiegelte Fläche pro Kopf

Mit rund 503m2 versiegeln die Burgenländer im Jahr 2016 in Österreich die meiste Fläche pro Einwohner. Wien liegt im österreichweiten Vergleich mit nur 58m2 versiegelter Fläche pro Einwohner an letzter Stelle. Dies ist einerseits auf die verwendete Schätzmethode zurückzuführen die Wien bevorzugt: Straßenflächen sind laut Umweltbundesamt im österreichweiten Schnitt nur zu 60% versiegelt, ein Wert der für Wien sicher zu niedrig angesetzt ist. Andererseits drückt die hohe Einwohnerzahl und Bevölkerungsdichte den Pro-Kopf Wert Wiens nach unten.

```{r, message=FALSE, warning=FALSE}
dat <- readRDS("./outputs/zeitreihe_versiegelung_gemeinden_79-16.rds")

dat <- dat[dat$Jahr=="1985" | dat$Jahr=="2016",]

dat$Jahr <- factor(dat$Jahr, levels=c("1985","2016"))

# dat <- arrange(dat,desc(Versiegelt_percapita))
# 
# dat$BUNDESLAND <- factor(dat$BUNDESLAND,levels=c(dat$BUNDESLAND))
dat$Versiegelt_percapita <- round(dat$Versiegelt_percapita,digits=0)

percapita <- ggplot(data=as.data.frame(dat),aes(x=BUNDESLAND,y=Versiegelt_percapita, fill=Jahr)) + 
                          geom_bar(stat="identity", position="dodge") +
                          ggtitle("Versiegelte Fläche pro Kopf in Quadratmeter") + 
                          theme(axis.text.x = element_text(angle = 90, hjust = 1), 
                                axis.title.x=element_blank(),
                                axis.title.y=element_blank())  
 


plot(percapita)
```


#Versiegelung Wachstumsraten

```{r, message=FALSE, warning=FALSE}
dat <- readRDS("./outputs/zeitreihe_versiegelung_bundesländer_85-16.rds")

dat <-dat %>% group_by(Jahr) %>%
         mutate(growth=Versiegelt/dat[dat$Jahr==1985,]$Versiegelt * 100)

dat <- as.data.frame(dat)
dat$Jahr <- as.Date(as.character(dat$Jahr),"%Y")

test <- ggplot(data=dat,aes(x=Jahr,y=growth,colour=BUNDESLAND,group=BUNDESLAND)) + 
                          geom_line() 


plot(test)
```

#Versiegelung wächst stärker als Bevölkerung

```{r, message=FALSE, warning=FALSE}
dat <- readRDS("./outputs/zeitreihe_versiegelung_bundesländer_85-16.rds")

dat <-dat %>% group_by(Jahr) %>%
         summarize("Versiegelte Fläche"=sum(Versiegelt),Bevölkerung=sum(Einwohner))


dat$"Versiegelte Fläche" <- dat$"Versiegelte Fläche" / dat$"Versiegelte Fläche"[1] * 100
dat$Bevölkerung <- dat$Bevölkerung / dat$Bevölkerung[1] * 100

dat <- melt(dat)

dat <- as.data.frame(dat)
dat$Jahr <- as.Date(as.character(dat$Jahr),"%Y")

test <- ggplot(data=dat,aes(x=Jahr,y=value,colour=variable,group=variable)) + 
                          geom_line() + ggtitle("Wachstumsraten: Versiegelte Fläche und Bevölkerung")


plot(test)
```

#Besonders Bundesland XY betroffen

```{r, message=FALSE, warning=FALSE}
dat <- readRDS("./outputs/zeitreihe_versiegelung_bundesländer_85-16.rds")

dat <-dat %>% group_by(Jahr) %>%
         mutate("Versiegelte Fläche"=Versiegelt/dat[dat$Jahr==1985,]$Versiegelt * 100,
                Bevölkerung=Einwohner/dat[dat$Jahr==1985,]$Einwohner * 100)

dat <- as.data.frame(dat)
dat$Jahr <- as.Date(as.character(dat$Jahr),"%Y")

vis <- dat[,c("Jahr","BUNDESLAND","Versiegelte Fläche","Bevölkerung")]
vis <- melt(vis,id=c("Jahr","BUNDESLAND"))

#head(vis)

test <- ggplot(data=vis,aes(x=Jahr,y=value,colour=variable,group=variable)) + 
                          geom_line() + facet_wrap(~BUNDESLAND)


plot(test)
```

#Der Wald ist gewachsen

```{r, message=FALSE, warning=FALSE}

dat <- readRDS("./outputs/zeitreihe_versiegelung_bundesländer_85-16.rds")

# dat <- dat %>% group_by(Jahr) %>% summarize(Wald = sum(Wälder)/10^9,Fläche=sum(Fläche)/10^9)
# 
# dat$quote <- dat$Wald/dat$Fläche *100


dat <- dat[dat$Jahr=="1985" | dat$Jahr=="2016",]

dat$Jahr <- factor(dat$Jahr, levels=c("1985","2016"))

write.xlsx(dat[,c("Jahr","BUNDESLAND","Wälder")],"./outputs/wald.xlsx")
dat$Wälder <- round(dat$Wälder/10^6, digits=0)

# dat <- arrange(dat,desc(Versiegelt_percapita))
# 
# dat$BUNDESLAND <- factor(dat$BUNDESLAND,levels=c(dat$BUNDESLAND))
#dat$Versiegelt_percapita <- round(dat$Versiegelt_percapita,digits=0)

wald <- ggplot(data=as.data.frame(dat),aes(x=BUNDESLAND,y=Wälder, fill=Jahr)) + 
                          geom_bar(stat="identity", position="dodge") +
                          ggtitle("Waldfläche in Quadratkilometer") + 
                          theme(axis.text.x = element_text(angle = 90, hjust = 1), 
                                axis.title.x=element_blank(),
                                axis.title.y=element_blank())  
 


plot(wald)

dat_85 <- dat[dat$Jahr=="1985",]
dat_16 <- dat[dat$Jahr=="2016",]

dat_16$Wälder <- dat_16$Wälder - dat_85$Wälder


wald <- ggplot(data=as.data.frame(dat_16),aes(x=BUNDESLAND,y=Wälder)) + 
                          geom_bar(stat="identity", position="dodge") +
                          ggtitle("Neue Waldfläche in Quadratkilometer seit 1985") + 
                          theme(axis.text.x = element_text(angle = 90, hjust = 1), 
                                axis.title.x=element_blank(),
                                axis.title.y=element_blank())  

wald
```


#So versiegelt ist Ihre Gemeinde

###HIER KARTE DER GEMEINDEN

```{r ge, message=FALSE, warning=FALSE}

gemeinden <- tablecruncher(j2012.2016,Jahr=2016,aggregator="GKZ",flaeche="km2")

gemeinden$Versiegelung <- gemeinden$Versiegelte_Fläche_gesamt / gemeinden$Fläche * 100

write.xlsx(gemeinden,"./datawrapper/gemeinden_vis.xlsx")

```


###HIER SUCHMASKE mit Adresse

```{r}

gemeinden <- tablecruncher(j2012.2016,Jahr=2016,aggregator="GKZ",flaeche="km2")

write.xlsx(gemeinden, "./outputs/gemeinden.xlsx")


```


#Methodik