---
title: "Narrativ Datentag"
author: "Max Thomasberger"
date: "9 10 2017"
output:
  html_document: default
  pdf_document: default
  word_document: default
---

```{r setup, include=FALSE}
knitr::opts_chunk$set(echo = FALSE)


#Environment löschen
rm(list = ls())

#---------------------------------
#Libraries laden
needs(ggplot2)
needs(countrycode)
needs(dplyr)
needs(xlsx)
needs(pwt8)
needs(plotly)
needs(knitr)
needs(kableExtra)
needs(reshape2)
needs(DT)
needs(tidyverse)
needs(rgdal)
needs(leaflet)
needs(googlesheets)
needs(RColorBrewer)
needs(openxlsx)
needs(googlesheets)
needs(data.table)
needs(xlsx)
#---------------------------------

#
# create subdirs
#
dir.create("./outputs")
dir.create("./datawrapper")


#getwd()
source("03_Versiegelung_Crossection.R")

j2012.2016 <- readRDS("./outputs/2012-2016.rds")
#debugonce(tablecruncher)

huebsch <- function(x){
  as.numeric(x)
  x <- round(x, digits = 0)
  prettyNum(x,decimal.mark = ",",big.mark = ".",scientific=FALSE)
}

at <- tablecruncher(j2012.2016,Jahr=2016,aggregator="Jahr",flaeche="km2")

#karte <- readOGR(dsn = "./data/statistik_austria/dauersiedlungsraum", layer = "STATISTIK_AUSTRIA_DSR_20111031")

#deactivate scientific notation
options(scipen=999)
```

#Einleitung

Die Gesamtfläche Österreichs beträgt laut der Regionaldatenbank des BEV insgesamt `r huebsch(at$Fläche)` km2.

Davon sind rund `r huebsch(at$Dauersiedelungsraum)` km2 potentiell besiedelbar. Diese Fläche wird auch Dauersiedlungsraum gennannt, und beträgt nur rund `r round(at$Dauersiedelungsraum/at$Fläche *100, digits=1)`% der gesamten österreichischen Fläche.

Bereits `r round(at$Versiegelte_Fläche_gesamt/at$Dauersiedelungsraum *100,digits=1)`% der besiedelbaren Fläche Österreichs ist versiegelt.

###HIER KARTE VON ÖSTERREICH: DAUERSIEDLUNGSRAUM



# Grafiken für TV
```{r, message=FALSE, warning=FALSE}

################
#
# Prozente
#
###############

#####
#2016
#####
at <- tablecruncher(j2012.2016,Jahr=2016,aggregator="Jahr",flaeche="km2")

# Prozent für 2016
at$Wald <- at$Wald/at$Fläche * 100
at$Bergland <- at$Bergland/at$Fläche * 100
at$Gewässer <- at$Gewässer/at$Fläche * 100
at$Gebäude_Verkehr <- at$Gebäude_Verkehr/at$Fläche * 100
at$Landwirtschaftlich <- at$Landwirtschaftlich/at$Fläche * 100

vis <- at[,c("Jahr","Wald","Bergland","Gewässer","Gebäude_Verkehr","Landwirtschaftlich")]

#vis$test <- with(vis, Wald + Bergland + Gewässer + Gebäude_Verkehr +Landwirtschaftlich)


#####
#1985
#####

#BEV Datenframes reinladen
dat <- readRDS("./outputs/1979-1990.rds")
dat2<- readRDS("./outputs/1992-1994.rds")

# nur spalten die auch 1979-1990 vorhanden waren
dat2 <- dat2[,c(colnames(dat2) %in% colnames(dat))]
j1979.1994 <- rbind(dat,dat2)

#Kategorien zusammenfassen
j1979.1994$Wald <- j1979.1994$FL_WALD
j1979.1994$Bergland <- with(j1979.1994,FL_ALPEN + FL_Unproduktiv..Öde.) 
j1979.1994$Gewässer <- with(j1979.1994, FL_GEWÄSSER) 
j1979.1994$Gebäude_Verkehr <- with(j1979.1994, FL_andere.SONSTIGE + FL_BAUFLÄCHEN + FL_Wege + FL_Straßen + FL_Gassen + FL_Plätze + FL_Ortsraum + FL_Bahngrund + FL_Bundesstraßen.A + FL_Bundesstraßen.S.und.B + FL_Landesstraßen + FL_Bezirksstraßen + FL_GÄRTEN) 
j1979.1994$Landwirtschaftlich <- with(j1979.1994, FL_LANDW..GENUTZT + FL_WEINGÄRTEN) 

#Auf Österreich aufaggregieren
j1979.1994 <- j1979.1994 %>% 
              group_by(Jahr) %>%     
              summarize(Wald=sum(as.numeric(Wald)),
                        Bergland=sum(as.numeric(Bergland)),
                        Gewässer=sum(as.numeric(Gewässer)),
                        Gebäude_Verkehr=sum(as.numeric(Gebäude_Verkehr)), 
                        Landwirtschaftlich=sum(as.numeric(Landwirtschaftlich)), 
                        FL_KATASTRALGEMEINDE=sum(as.numeric(FL_KATASTRALGEMEINDE)))

#Prozente berechnen
j1979.1994$Wald <- j1979.1994$Wald/j1979.1994$FL_KATASTRALGEMEINDE * 100
j1979.1994$Bergland <- j1979.1994$Bergland /j1979.1994$FL_KATASTRALGEMEINDE * 100
j1979.1994$Gewässer <- j1979.1994$Gewässer /j1979.1994$FL_KATASTRALGEMEINDE * 100
j1979.1994$Gebäude_Verkehr <- j1979.1994$Gebäude_Verkehr /j1979.1994$FL_KATASTRALGEMEINDE * 100
j1979.1994$Landwirtschaftlich <- j1979.1994$Landwirtschaftlich /j1979.1994$FL_KATASTRALGEMEINDE * 100


# Datenframes 1985+2016 zusammenfügen
vis2 <- j1979.1994[j1979.1994$Jahr=="1985",c("Jahr","Wald","Bergland","Gewässer","Gebäude_Verkehr","Landwirtschaftlich")]

colnames(vis) <- c("Jahr","Wald","Alpen und Ödland","Gewässer","Gebäude_Verkehr","Landwirtschaftlich")
colnames(vis2) <- c("Jahr","Wald","Alpen und Ödland","Gewässer","Gebäude_Verkehr","Landwirtschaftlich")

vis <- rbind(vis,vis2)


####
# Änderung in Prozentpunkten
###

vis_diff <- vis
vis_diff[1,2:6] <- vis_diff[1,2:6] - vis_diff[2,2:6]
vis_diff <- vis_diff[-2,]



####
# Wide to Long
####

vis_diff <- melt(vis_diff)
vis <- melt(vis)

vis_diff$Änderung[vis_diff$value>0] <- "Positiv"
vis_diff$Änderung[vis_diff$value<0] <- "Negativ"

#--------------------
###########
# GGPLOT
###########

tv_at <- ggplot(data=vis,aes(x=Jahr,y=value,fill=variable)) + 
                          geom_bar(stat="identity")  + ggtitle("Flächenanteile Österreich") +
                          theme(axis.title.x=element_blank(),
                                axis.title.y=element_blank())
                          


plot(tv_at)



tv_at_diff <- ggplot(data=vis_diff[! vis_diff$variable %in% c("Alpen und Ödland","Gewässer"),],aes(x=variable,y=value,fill=Änderung)) +       
                          scale_y_continuous(limits=c(-4,4)) +
                          geom_col(position="dodge")  + ggtitle("Änderung in Prozentpunkten zwischen 1985 und 2006") + 
                          coord_flip() +
                          theme(axis.title.x=element_blank(),
                                axis.title.y=element_blank())
                          
  


plot(tv_at_diff)
#--------------------

#########
# Rausspeichern
########

ggsave(plot=tv_at,"./outputs/tv_anteile.pdf")
ggsave(plot=tv_at_diff,"./outputs/tv_anteile_prozentpunkte.pdf")

write.xlsx(vis,"./outputs/tv_anteile.xlsx")
write.xlsx(vis_diff[! vis_diff$variable %in% c("Alpen und Ödland","Gewässer"),],"./outputs/tv_anteile_prozentpunkte.xlsx")



```


# Grafiken für TV
```{r, message=FALSE, warning=FALSE}

################
#
# Absolut
#
###############

#####
#2016
#####
at <- tablecruncher(j2012.2016,Jahr=2016,aggregator="Jahr",flaeche="km2")


vis <- at[,c("Jahr","Wald","Bergland","Gewässer","Gebäude_Verkehr","Landwirtschaftlich")]

#vis$test <- with(vis, Wald + Bergland + Gewässer + Gebäude_Verkehr +Landwirtschaftlich)


#####
#1985
#####

#BEV Datenframes reinladen
dat <- readRDS("./outputs/1979-1990.rds")
dat2<- readRDS("./outputs/1992-1994.rds")

# nur spalten die auch 1979-1990 vorhanden waren
dat2 <- dat2[,c(colnames(dat2) %in% colnames(dat))]
j1979.1994 <- rbind(dat,dat2)

#Kategorien zusammenfassen
j1979.1994$Wald <- j1979.1994$FL_WALD
j1979.1994$Bergland <- with(j1979.1994,FL_ALPEN + FL_Unproduktiv..Öde.) 
j1979.1994$Gewässer <- with(j1979.1994, FL_GEWÄSSER) 
j1979.1994$Gebäude_Verkehr <- with(j1979.1994, FL_andere.SONSTIGE + FL_BAUFLÄCHEN + FL_Wege + FL_Straßen + FL_Gassen + FL_Plätze + FL_Ortsraum + FL_Bahngrund + FL_Bundesstraßen.A + FL_Bundesstraßen.S.und.B + FL_Landesstraßen + FL_Bezirksstraßen + FL_GÄRTEN) 
j1979.1994$Landwirtschaftlich <- with(j1979.1994, FL_LANDW..GENUTZT + FL_WEINGÄRTEN) 

#Auf Österreich aufaggregieren
j1979.1994 <- j1979.1994 %>% 
              group_by(Jahr) %>%     
              summarize(Wald=sum(as.numeric(Wald)/10^6),
                        Bergland=sum(as.numeric(Bergland)/10^6),
                        Gewässer=sum(as.numeric(Gewässer)/10^6),
                        Gebäude_Verkehr=sum(as.numeric(Gebäude_Verkehr)/10^6), 
                        Landwirtschaftlich=sum(as.numeric(Landwirtschaftlich)/10^6), 
                        FL_KATASTRALGEMEINDE=sum(as.numeric(FL_KATASTRALGEMEINDE))/10^6)


# Datenframes 1985+2016 zusammenfügen
vis2 <- j1979.1994[j1979.1994$Jahr=="1985",c("Jahr","Wald","Bergland","Gewässer","Gebäude_Verkehr","Landwirtschaftlich")]

colnames(vis) <- c("Jahr","Wald","Alpen und Ödland","Gewässer","Gebäude & Verkehr","Landwirtschaftlich")
colnames(vis2) <- c("Jahr","Wald","Alpen und Ödland","Gewässer","Gebäude & Verkehr","Landwirtschaftlich")



vis <- as.data.frame(rbind(vis,vis2))

vis <- melt(vis)



# GGPLOT

tv_at <- ggplot(data=vis[vis$variable %in% c("Wald","Landwirtschaftlich","Gebäude & Verkehr"),],aes(x=variable,y=value,fill=Jahr)) + 
                          geom_bar(stat="identity",position="dodge")  + 
                          ggtitle("Flächen in Österreich in km2") +
                          theme(axis.title.x=element_blank(),
                                axis.title.y=element_blank()) +
                          scale_y_continuous(labels=huebsch)
                          

  


plot(tv_at)
ggsave(plot=tv_at,"./outputs/tv_anteile_absolut.pdf")

datawrapper <- vis[vis$variable %in% c("Wald","Landwirtschaftlich","Gebäude & Verkehr","value"),]

datawrapper <- dcast(datawrapper, variable ~ Jahr, value.var = "value")

write.xlsx(datawrapper,"./outputs/tv_anteile_absolut.xlsx")

```


#Versiegelung Pro Bundesland
```{r, message=FALSE, warning=FALSE}


at <- tablecruncher(j2012.2016,Jahr=2015,aggregator="BL",flaeche="km2")

# write.xlsx(at, "./outputs/gemeinden.xlsx")

#View(at[at$PG=="Rosenburg-Mold",])
vis1 <- at

vis1$Nicht_Besidelbar <- vis1$Fläche - vis1$Dauersiedelungsraum
vis1$Nicht_Versiegelt <- vis1$Dauersiedelungsraum - vis1$Versiegelte_Fläche_gesamt

vis1$Nicht_Besidelbar <- vis1$Nicht_Besidelbar/vis1$Fläche *100
vis1$Nicht_Versiegelt <- vis1$Nicht_Versiegelt/vis1$Fläche * 100
vis1$Versiegelt <- vis1$Versiegelte_Fläche_gesamt/vis1$Fläche *100

vis1$Test <- with(vis1, Nicht_Besidelbar+Nicht_Versiegelt+Versiegelt)


bla <-vis1[,c("BL","Nicht_Besidelbar","Nicht_Versiegelt","Versiegelt")]
colnames(bla) <- c("Bundesland","Nicht Besidelbar","Nicht Versiegelt","Versiegelt")

bla <- melt(bla)

test <- ggplot(data=bla,aes(x=Bundesland,y=value,fill=variable)) + 
                          geom_bar(stat="identity") + 
                          #geom_area(position = 'stack') +
                          coord_flip() + ggtitle("Versiegelte Fläche 2016 im Bundesländervergleich")


plot(test)
```

#Versiegelte Fläche pro Kopf

Mit rund 503m2 versiegeln die Burgenländer im Jahr 2016 in Österreich die meiste Fläche pro Einwohner. Wien liegt im österreichweiten Vergleich mit nur 58m2 versiegelter Fläche pro Einwohner an letzter Stelle. Dies ist einerseits auf die verwendete Schätzmethode zurückzuführen die Wien bevorzugt: Straßenflächen sind laut Umweltbundesamt im österreichweiten Schnitt nur zu 60% versiegelt, ein Wert der für Wien sicher zu niedrig angesetzt ist. Andererseits drückt die hohe Einwohnerzahl und Bevölkerungsdichte den Pro-Kopf Wert Wiens nach unten.

```{r, message=FALSE, warning=FALSE}
dat <- readRDS("./outputs/zeitreihe_versiegelung_bundesländer_85-16.rds")

dat <- dat[dat$Jahr=="1985" | dat$Jahr=="2016",]

dat$Jahr <- factor(dat$Jahr, levels=c("1985","2016"))

# dat <- arrange(dat,desc(Versiegelt_percapita))
# 
# dat$BUNDESLAND <- factor(dat$BUNDESLAND,levels=c(dat$BUNDESLAND))
dat$Versiegelt_percapita <- round(dat$Versiegelt_percapita,digits=0)

percapita <- ggplot(data=as.data.frame(dat),aes(x=BUNDESLAND,y=Versiegelt_percapita, fill=Jahr)) + 
                          geom_bar(stat="identity", position="dodge") +
                          ggtitle("Versiegelte Fläche pro Kopf in Quadratmeter") + 
                          theme(axis.text.x = element_text(angle = 90, hjust = 1), 
                                axis.title.x=element_blank(),
                                axis.title.y=element_blank())  
 


plot(percapita)
```


#Versiegelung Wachstumsraten

```{r, message=FALSE, warning=FALSE}
dat <- readRDS("./outputs/zeitreihe_versiegelung_bundesländer_85-16.rds")

dat <-dat %>% group_by(Jahr) %>%
         mutate(growth=Versiegelt/dat[dat$Jahr==1985,]$Versiegelt * 100)

dat <- as.data.frame(dat)
dat$Jahr <- as.Date(as.character(dat$Jahr),"%Y")

test <- ggplot(data=dat,aes(x=Jahr,y=growth,colour=BUNDESLAND,group=BUNDESLAND)) + 
                          geom_line() 


plot(test)
```

#Versiegelung wächst stärker als Bevölkerung

```{r, message=FALSE, warning=FALSE}
dat <- readRDS("./outputs/zeitreihe_versiegelung_bundesländer_85-16.rds")

dat <-dat %>% group_by(Jahr) %>%
         summarize("Versiegelte Fläche"=sum(Versiegelt),Bevölkerung=sum(Einwohner))




dat$"Versiegelte Fläche" <- dat$"Versiegelte Fläche" / dat$"Versiegelte Fläche"[1] * 100
dat$Bevölkerung <- dat$Bevölkerung / dat$Bevölkerung[1] * 100

write.xlsx(dat,"./outputs/wachstumsraten_at.xlsx")

dat <- melt(dat)

dat <- as.data.frame(dat)


dat$Jahr <- as.Date(as.character(dat$Jahr),"%Y")

test <- ggplot(data=dat,aes(x=Jahr,y=value,colour=variable,group=variable)) + 
                          geom_line() + ggtitle("Wachstumsraten: Versiegelte Fläche und Bevölkerung")


plot(test)
```

#Besonders Bundesland XY betroffen

```{r, message=FALSE, warning=FALSE}
dat <- readRDS("./outputs/zeitreihe_versiegelung_bundesländer_85-16.rds")

dat <-dat %>% group_by(Jahr) %>%
         mutate("Versiegelte Fläche"=Versiegelt/dat[dat$Jahr==1985,]$Versiegelt * 100,
                Bevölkerung=Einwohner/dat[dat$Jahr==1985,]$Einwohner * 100)

dat <- as.data.frame(dat)
dat$Jahr <- as.Date(as.character(dat$Jahr),"%Y")

vis <- dat[,c("Jahr","BUNDESLAND","Versiegelte Fläche","Bevölkerung")]
vis <- melt(vis,id=c("Jahr","BUNDESLAND"))

#head(vis)

test <- ggplot(data=vis,aes(x=Jahr,y=value,colour=variable,group=variable)) + 
                          geom_line() + facet_wrap(~BUNDESLAND)


plot(test)
```

#Der Wald ist gewachsen

```{r, message=FALSE, warning=FALSE}

dat <- readRDS("./outputs/zeitreihe_versiegelung_bundesländer_85-16.rds")

# dat <- dat %>% group_by(Jahr) %>% summarize(Wald = sum(Wälder)/10^9,Fläche=sum(Fläche)/10^9)
# 
# dat$quote <- dat$Wald/dat$Fläche *100


dat <- dat[dat$Jahr=="1985" | dat$Jahr=="2016",]

dat$Jahr <- factor(dat$Jahr, levels=c("1985","2016"))

write.xlsx(dat[,c("Jahr","BUNDESLAND","Wälder")],"./outputs/wald.xlsx")
dat$Wälder <- round(dat$Wälder/10^6, digits=0)

# dat <- arrange(dat,desc(Versiegelt_percapita))
# 
# dat$BUNDESLAND <- factor(dat$BUNDESLAND,levels=c(dat$BUNDESLAND))
#dat$Versiegelt_percapita <- round(dat$Versiegelt_percapita,digits=0)

wald <- ggplot(data=as.data.frame(dat),aes(x=BUNDESLAND,y=Wälder, fill=Jahr)) + 
                          geom_bar(stat="identity", position="dodge") +
                          ggtitle("Waldfläche in Quadratkilometer") + 
                          theme(axis.text.x = element_text(angle = 90, hjust = 1), 
                                axis.title.x=element_blank(),
                                axis.title.y=element_blank())  
 


plot(wald)

dat_85 <- dat[dat$Jahr=="1985",]
dat_16 <- dat[dat$Jahr=="2016",]

dat_16$Wälder <- dat_16$Wälder - dat_85$Wälder


wald <- ggplot(data=as.data.frame(dat_16),aes(x=BUNDESLAND,y=Wälder)) + 
                          geom_bar(stat="identity", position="dodge") +
                          ggtitle("Neue Waldfläche in Quadratkilometer seit 1985") + 
                          theme(axis.text.x = element_text(angle = 90, hjust = 1), 
                                axis.title.x=element_blank(),
                                axis.title.y=element_blank())  

wald
```


#Die Landwirtschaftliche Fläche ist geschrumpft

```{r, message=FALSE, warning=FALSE}

#####
#2016
#####

dat_16 <- tablecruncher(j2012.2016,Jahr=2016,aggregator="BL",flaeche="km2")

dat_16 <- dat_16[,c("BL", "Landwirtschaftlich")]
dat_16$Jahr <- "2016"
colnames(dat_16)[1] <- "BUNDESLAND"


#####
#1985
#####

#BEV Datenframes reinladen
dat <- readRDS("./outputs/1979-1990.rds")
dat2<- readRDS("./outputs/1992-1994.rds")

# nur spalten die auch 1979-1990 vorhanden waren
dat2 <- dat2[,c(colnames(dat2) %in% colnames(dat))]
j1979.1994 <- rbind(dat,dat2)

j1979.1994$Landwirtschaftlich <- with(j1979.1994, FL_LANDW..GENUTZT + FL_WEINGÄRTEN) 

#Auf Österreich aufaggregieren
j1979.1994 <- j1979.1994 %>% 
              group_by(BUNDESLAND,Jahr) %>%     
              summarize(Landwirtschaftlich=sum(as.numeric(Landwirtschaftlich)/10^6))

dat_85 <- j1979.1994[j1979.1994$Jahr==1985,]


vis <- rbind(as.data.frame(dat_16),as.data.frame(dat_85))


Landwirtschaftlich <- ggplot(data=vis,aes(x=BUNDESLAND,y=Landwirtschaftlich, fill=Jahr)) + 
                          geom_bar(stat="identity", position="dodge") +
                          ggtitle("Landwirtschaftliche Fläche in Quadratkilometer") + 
                          theme(axis.text.x = element_text(angle = 90, hjust = 1), 
                                axis.title.x=element_blank(),
                                axis.title.y=element_blank())  
 


plot(Landwirtschaftlich)

datawrapper <- dcast(vis, BUNDESLAND ~ Jahr, value.var = "Landwirtschaftlich")

datawrapper$"Zuwachs in km2" <- datawrapper$`2016` - datawrapper$`1985`
datawrapper$"Zuwachs in %" <- datawrapper$"Zuwachs in km2" / datawrapper$`1985` * 100

datawrapper$"Zuwachs in km2" <- datawrapper$"Zuwachs in km2"  *-1
datawrapper$"Zuwachs in %" <- datawrapper$"Zuwachs in %" *-1

write.xlsx(datawrapper, "./datawrapper/landwirtschaftlich.xlsx")

write.xlsx(datawrapper[,1:3], "./datawrapper/landwirtschaftlich_absolut.xlsx")

# dat_85 <- dat[dat$Jahr=="1985",]
# dat_16 <- dat[dat$Jahr=="2016",]

dat_16$Landwirtschaftlich <- dat_16$Landwirtschaftlich - dat_85$Landwirtschaftlich



Landwirtschaftlich_delta <- ggplot(data=as.data.frame(dat_16),aes(x=BUNDESLAND,y=Landwirtschaftlich)) + 
                          geom_bar(stat="identity", position="dodge") +
                          ggtitle("Neue Waldfläche in Quadratkilometer seit 1985") + 
                          theme(axis.text.x = element_text(angle = 90, hjust = 1), 
                                axis.title.x=element_blank(),
                                axis.title.y=element_blank())  

Landwirtschaftlich_delta




```



#So versiegelt ist Ihre Gemeinde

###HIER KARTE DER GEMEINDEN

```{r ge, message=FALSE, warning=FALSE}

gemeinden <- tablecruncher(j2012.2016,Jahr=2016,aggregator="GKZ",flaeche="km2")

gemeinden$Versiegelung <- gemeinden$Versiegelte_Fläche_gesamt / gemeinden$Fläche * 100

write.xlsx(gemeinden,"./datawrapper/gemeinden_vis.xlsx")

```


###HIER SUCHMASKE mit Adresse

```{r}

gemeinden <- tablecruncher(j2012.2016,Jahr=2016,aggregator="GKZ",flaeche="km2")

write.xlsx(gemeinden, "./outputs/gemeinden.xlsx")


```


#Eurostat

```{r}

dat <- read.xlsx("./data/eurostat/Imperviousness09-12_stats.xlsx")

dat$Land <- countrycode(dat$Country.code, "eurostat", "country.name.de")

dat$Land[dat$Country.code=="GB"] <- "Vereinigtes Königreich"
dat$Land[dat$Country.code=="GR"] <- "Griechenland"

colnames(dat)[4] <- "2009"
colnames(dat)[5] <- "2012"

dat <- dat[,c("Land","2009","2012")]

dat <- arrange(dat,desc(dat[,2]))

write.xlsx(dat,"./datawrapper/eu_versiegelt.xlsx")



versiegelt_eu <- ggplot(data=dat,aes(x=Land,y=Landwirtschaftlich)) + 
                          geom_bar(stat="identity", position="dodge") +
                          ggtitle("Neue Waldfläche in Quadratkilometer seit 1985") + 
                          theme(axis.text.x = element_text(angle = 90, hjust = 1), 
                                axis.title.x=element_blank(),
                                axis.title.y=element_blank())  

```

